臺灣桃園地方法院刑事判決　　　　　　　　　　　　九十二年度訴字第一七七四號
　　公　訴　人　臺灣桃園地方法院檢察署檢察官
　　被　　　告　甲○○　男　二.
　　選任辯護人　路春鴻律師
　　　　　　　　陳詩文律師
　　被　　　告　丙○○
　　選任辯護人　呂福元律師
右列被告因違反毒品危害防制條例等案件，經檢察官提起公訴（九十二年度偵字第一
一五三八號、第一一五三九號、第一三三八二號），本院判決如左：
    主  文
甲○○共同連續販賣第一級毒品，累犯，處有期徒刑拾年貳月。如附表三編號一所示
之海洛因共貳拾陸包（驗餘淨重共伍拾肆點肆玖公克）及編號二所示之海洛因殘渣袋
柒只內所含海洛因（量微無法秤重），均沒收銷燬之。如附表三編號四及編號五(一)所
示之物，均沒收。販賣第一級毒品所得財物新台幣貳萬貳仟元沒收之，如全部或一部
不能沒收時，以甲○○、丙○○二人之財產抵償之。又共同連續販賣第二級毒品，累
犯，處有期徒刑柒年肆月。如附表三編號三所示之安非他命拾肆包（實秤毛重共貳
拾陸點壹玖貳公克），沒收銷燬之。如附表三編號四及編號五(二)所示之物，均沒收。
販賣第二級毒品所得財物新台幣壹萬玖仟元沒收之，如全部或一部不能沒收時，以甲○○、丙○○二人之財產抵償之。又共同連續轉讓第一級毒品，累犯，處有期徒刑壹
年捌月。又未經許可，寄藏具有殺傷力之改造模型槍，累犯，處有期徒刑年貳月，
併科罰金新台幣伍萬元，罰金如易服勞役，以銀元佰元即新台幣玖佰元折算壹日。
如附表三編號六所示之物均沒收。應執行有期徒刑貳拾年，併科罰金新台幣伍萬元，
罰金如易服勞役，以銀元佰元即新台幣玖佰元折算壹日。如附表三編號一所示之海
洛因共貳拾陸包（驗餘淨重共伍拾肆點肆玖公克）、編號二所示之海洛因殘渣袋柒只
內所含海洛因（量微無法秤重）及編號三所示之安非他命拾肆包（實秤毛重共貳拾
陸點壹玖貳公克），均沒收銷燬之。如附表三編號四至六號所示之物，均沒收。販賣
第一級毒品及第二級毒品所得財物共新台幣肆萬壹仟元沒收之，如全部或一部不能沒
收時，以甲○○、丙○○二人之財產抵償之。
丙○○共同連續販賣第一級毒品，處有期徒刑拾年。如附表三編號一所示之海洛因貳
拾陸包（驗餘淨重共伍拾肆點肆玖公克）及編號二所示之海洛因殘渣袋柒只內所含海
洛因（量微無法秤重），均沒收銷燬之。如附表三編號四及編號五(一)所示之物，均沒
收。販賣第一級毒品所得財物新台幣貳萬貳仟元沒收之，如全部或一部不能沒收時，
以甲○○、丙○○二人之財產抵償之。又共同連續販賣第二級毒品，處有期徒刑柒年
貳月。如附表三編號三所示之安非他命拾肆包（實秤毛重共貳拾陸點壹玖貳公克）
，沒收銷燬之。如附表三編號四及編號五(二)所示之物，均沒收。販賣第二級毒品所得
財物新台幣壹萬玖仟元沒收之，如全部或一部不能沒收時，以甲○○、丙○○二人之
財產抵償之。又共同連續轉讓第一級毒品，處有期徒刑壹年陸月。又共同連續轉讓第
二級毒品，處有期徒刑拾月。應執行有期徒刑拾捌年捌月。如附表三編號一所示之海
洛因共貳拾陸包（驗餘淨重共伍拾肆點肆玖公克）、編號二所示之海洛因殘渣袋柒只
內所含海洛因（量微無法秤重）及編號三所示之安非他命拾肆包（實秤毛重共貳拾
陸點壹玖貳公克），均沒收銷燬之。如附表三編號四至五號所示之物，均沒收。販賣
第一級毒品及第二級毒品所得財物共新台幣肆萬壹仟元沒收之，如全部或一部不能沒
收時，以甲○○、丙○○二人之財產抵償之。
    事  實
一、甲○○前曾因違反槍砲彈藥刀械管制條例案件，經本院於民國九十年九月六日以
    九十年度訴字第二四五號判決判處有期徒刑二月，於九十年十二月十四日確定，
    嗣於九十一年三月十五日易科罰金執行完畢，仍不知悔改。
二、甲○○、丙○○二人明知海洛因與安非他命，分屬毒品危害防制條例第二條第二
    項第一款、第二款所列之第一級與第二級毒品，非經許可不得販賣、轉讓，仍共
    同為下列犯罪行為：
  (一)甲○○、丙○○二人基於販賣毒品以營利之概括犯意聯絡及行為分擔，自九十二
    年三月五日晚上某時許起，至同年八月十三日某時止之期間內，先以第一級毒品
    海洛因（下稱「海洛因」）一兩（約三十七點五公克，下同）新台幣（下同）二
    十萬元及第二級毒品安非他命（下稱「安非他命」）一兩三萬元之代價購入海洛
    因及安非他命，將海洛因以一：一之比例摻入葡萄糖，分裝為約八十包（每包重
    量約零點九公克），安非他命直接分裝成約四十包（每包重量約零點九公克）之
    方式，完成毒品分裝行為後，利用甲○○使用之門號0000000000號、
    0000000000號行動電話及丙○○使用之門號0000000000號
    及0000000000號行動電話，與欲購買毒品之人聯絡，約好毒品交易之
    時間、地點後，以海洛因一包二千元、安非他命一包一千元之代價，將海洛因及
    安非他命販出，賺取差價牟利。甲○○、丙○○二人以此方式，連續於附表一所
    示之時間、地點，販賣海洛因或安非他命予庚○○、己○○○、乙○○、戊○○
    、丁○○等五人（詳細販賣毒品種類、數量、金額，如附表一所示），總計販賣
    毒品所得共四萬一千元（其中販賣海洛因所得為二萬二仟元，販賣安非他命所得
    為一萬九千元）。
  (二)甲○○、丙○○二人另基於轉讓毒品之概括犯意聯絡及行為分擔，於附表二所示
    時間、地點，分別連續轉讓海洛因或安非他命予乙○○、辛○○、戊○○三人（
    詳細轉讓毒品種類、數量、金額，如附表二所示）（甲○○所犯共同轉讓第二級
    毒品部分，未據檢察官起訴，本院爰不併予審理，詳後述）。
三、甲○○明知槍砲彈藥刀械管制條例所列管槍、彈非經中央主管機關許可，不得寄
    藏，竟基於為他人寄藏槍彈之故意，未經許可，於九十二年五月間某日，在其與
    丙○○共同居住之桃園縣楊梅鎮○○○路八百巷一三八弄四十三號租屋處內，自
    名為「宋吉順」之不詳真實姓名年籍之成年男子處，收受具殺傷力之仿ＢＥＲＥ
    ＴＴＡ廠改造玩具手槍一支（槍枝管制編號：0000000000號）、具殺
    傷力之改造德國ＭＡＵＳＥＲ廠製口徑八厘米之模型槍一支（槍枝管制編號：0
    000000000號）、具殺傷力之改造玩具轉輪手槍一支（槍枝管制編號：
    0000000000號）、適用於前揭仿ＢＥＲＥＴＴＡ廠改造玩具手槍之直
    徑八點八厘米具殺傷力之土造子彈二十三顆（其中六顆業經試射滅罄）、適用於
    前揭改造德國ＭＡＵＳＥＲ廠製口徑八厘米模型槍之直徑六點九厘米具殺傷力土
    造子彈三顆（其中一顆業經試射滅罄）等物後，將之藏放在上址租屋處內。
四、查獲經過：
  (一)於九十二年六月二十七日下午六時三十分許，甲○○獲知警方將前往其位於楊梅
    鎮○○○路八百巷一三八弄四十三號租屋處查緝，乃在身上藏放安非他命一包（
    警秤毛重二點一公克）後，將前揭具殺傷力之仿ＢＥＲＥＴＴＡ廠金屬玩具手槍
    一支、具殺傷力之改造德國ＭＡＵＳＥＲ廠製口徑八厘米之模型槍一支、直徑八
    點八厘米具殺傷力之土造子彈二十三顆、直徑六點九厘米具殺傷力之土造子彈三
    顆等物及其與丙○○共有，擬供渠等販賣毒品所用之海洛因七包（警秤毛重共七
    點三公克）、安非他命二包（警秤毛重共八點二公克）等物，另填裝於手提袋內
    ，放置在其所駕駛之車牌號碼三Ｌ—五五六三號自小客車上，欲帶離上址租屋處
    ，丙○○則另攜帶海洛因一包（驗餘淨重零點零九公克）、安非他命二包（警秤
    毛重零點七公克，實秤毛重零點六六六公克）等物，與甲○○一同駕車離去，甲○○甫駕車駛離上址，即看見新竹市警察局第二分局警員前來攔查，甲○○見狀
    乃強行將車開離社區，卻因駕駛失控而衝撞圍牆停下並為警當場查獲，且扣得前
    開物品。警方同時在上址租屋處內，扣得甲○○未及帶走之前揭具殺傷力玩具轉
    輪手槍一支、直徑四點九厘米不具殺傷力土造子彈三發、海洛因九包（警秤毛重
    五十點一公克）、安非他命一包（警秤毛重零點九公克）、杵臼一組、研磨機一
    台、電子磅秤一台、藥鏟一支、分裝袋一百只等物，而悉上情。
  (二)於九十二年八月十四日下午二時五十分（公訴意旨誤載為「四時三十分」）許，
    經臺北縣政府警察局警員持本院核發之搜索票，前往甲○○、丙○○二人位於新
    竹縣湖口鄉中勢村吳厝七號之十五之租屋處搜索，當場扣得海洛因九包（驗餘淨
    重共八公克，包裝重三點一公克）、安非他命十六包（實秤毛重共十四點二八五
    公克）、海洛因殘渣袋七只、提撥器一支、分裝袋一○九只、電子磅秤一台、葡
    萄糖二包及行動電話二支（含門號ＳＩＭ卡二枚）等物，而悉上情。
五、案經新竹市警察局第二分局報告及臺北縣警察局移送臺灣桃園地方法院檢察署檢
    察官偵查起訴。
    理  由
一、事實認定：
  (一)訊據被告甲○○於本院九十三年八月十一日審理期日中固坦承有販賣第二級毒品
    、轉讓第一級毒品及寄藏扣案槍彈之犯行，惟另辯稱：並未販賣第一級毒品云云
    ；被告丙○○則於前揭審理期日中坦承全部犯行。經查：右揭事實欄二所載犯罪
    事實（含附表一、二所列之犯罪情形），除據被告二人於本院歷次訊問中為任意
    性自白外，並有證人乙○○、戊○○於偵查中之證述、證人庚○○於偵查中及本
    院審理中之證述、證人己○○○、辛○○、丁○○四人於警詢、偵查中及本院審
    理中之證述在卷，互核相符，且經證人即查獲警員陳義旺、張日興於偵查中證述
    渠等於九十二年六月二十七日查獲被告二人之經過綦詳，復有門號000000
    0000號、0000000000號行動電話通聯紀錄暨監聽譯文各乙份及證
    人己○○○指認被告丙○○即為「球球」之指認筆錄乙份、交易地點相片四幀（
    見九十二年度偵字第一三三八二號卷宗第四一至五一頁）、搜索照片八幀（見九
    十二年度偵字第一三三八二號卷宗第二五至二六頁）、搜索及查獲照片十五幀（
    見九十二年度偵字第一一五三九號卷宗第十八至二五頁）附卷可稽。扣案海洛因
    及安非他命經分送法務部調查局、行政院衛生署管制藥品管理局鑑定結果，各含
    有第一級毒品海洛因及第二級毒品安非他命成分無訛（詳細毒品重量，詳如附表
    三所示），此有法務部調查局鑑定通知書五紙、行政院衛生署管制藥品管理局檢
    驗成績書二紙附卷可稽。此外，復有如附表三編號一至三所示之毒品海洛因、海
    洛因殘渣袋、安非他命等物及編號四所示之杵臼、研磨機、電子磅秤、藥鏟、分
    裝袋、提撥器、葡萄糖及行動電話等物扣案可稽。從而，被告甲○○、丙○○於
    本院審理中就右揭事實欄二所載犯行之任意性自白，核與事實相符，洵堪採信。
    被告甲○○嗣於本院九十三年八月十一日審理期日中所辯「並未販賣第一級毒品
    」云云，要屬事後卸責之詞，不足採信。至證人戊○○於本院審理中證稱：並未
    向被告二人購買海洛因，被告二人也未曾轉讓海洛因給伊云云，查證人戊○○於
    偵查中證述其有向被告二人購買海洛因，及自被告二人免費受讓海洛因等語在卷
    ，核與被告二人於本院審理中之自白情節相符，顯見證人戊○○於偵查中之證述
    ，核與事實較為相符，較堪採信，至證人戊○○於本院審理中之證述，顯屬事後
    迴護之詞，不予採信。
  (二)右揭事實欄三所載犯罪事實，業據被告甲○○於偵查中及本院審理中坦承不諱。
    扣案槍、彈經送請內政部警政署刑事警察局鑑定結果，認送鑑仿ＢＥＲＥＴＴＡ
    廠玩具手槍一支（槍枝管制編號：0000000000號），係由仿ＢＥＲＥ
    ＴＴＡ廠半自動手槍製造之金屬玩具手槍換裝土造金屬滑套及土造金屬槍管改造
    而成，機械性能良好，可擊發適用子彈，具殺傷力；扣案ＰＰＫ手槍一支（槍枝
    管制編號：0000000000號），係由德國ＭＡＵＳＥＲ廠製口徑八厘米
    模型槍，貫通槍管改造而成之改造模型槍，機械性能良好，可擊發適用子彈，認
    具殺傷力；扣案玩具轉輪手槍一支（槍枝管制編號：0000000000號）
    ，係玩具轉輪手槍貫通槍管與轉輪後改造而成，機械性能良好，可擊發適用子彈
    ，認具殺傷力；扣案改造ＢＥＲＥＴＴＡ子彈之土造子彈二十三顆，直徑均為八
    點八厘米，均係由土造金屬彈殼加裝土造金屬彈頭組合而成之土造子彈，均具殺
    傷力（其中六顆業經試射滅罄）；扣案ＰＰＫ子彈三顆，直徑均為六點九厘米，
    均係由土造金屬彈殼加裝土造金屬彈頭組合而成之土造子彈，均具殺傷力（其中
    一顆業經試射滅罄）等情，此有內政部警政署刑事警察局九十二年八月七日刑鑑
    字第０九二０一二六五０三號鑑驗通知書乙份暨槍彈照片十幀（見九十二年度偵
    字第一一五三八號卷宗第五四至六四頁）在卷足憑，復有如附表三編號四所示槍
    枝及子彈扣案可佐，顯見扣案改造模型槍、改造玩具手槍及改造子彈，均具有殺
    傷力乙節，亦堪認定，由此益徵被告甲○○於偵查中及本院審理中就右揭事實欄
    三所載犯行之任意性自白，核與事實相符，洵堪採信。
  (三)此外，本案復有搜索扣押筆錄暨扣押物品目錄乙份及現場照片十五幀（見九十二
    年度偵字第一一五三八號卷宗第十四至二三頁）、搜索扣押筆錄暨扣押物品目錄
    乙份及現場照片八幀（見九十二年度偵字第一三三八二號卷宗第二三至二六頁反
    面）在卷足佐。
  (四)綜此，本案事證明確，被告二人之犯行均堪認定，均應依法論科。
二、論罪科刑結果：
  (一)按海洛因、安非他命分屬毒品危害防制條例第二條第二項第一款、第二款所稱之
    第一級及第二級毒品。被告甲○○、丙○○二人行為後，毒品危害防制條例於九
    十二年七月九日經總統華總一義字第０九二００一二一九三０號令修正公布，並
    自公布後六個月即九十三年一月九日施行，原毒品危害防制條例第四條除增訂第
    四項製造、運輸、販賣第四級毒品外，其餘各項均未修正，比較新舊法自無有利
    不利被告之問題，故應依刑法第二條第一項前段規定，適用裁判時之新法。另被
    告甲○○為轉讓海洛因之犯行後及被告丙○○為轉讓海洛因及安非他命之犯行後
    ，原毒品危害防制條例第八條第一項、第二項之規定並未更動，然修正前同條例
    第八條對於轉讓第一級、第二級毒品達一定數量時，未有加重其刑之規定，修正
    後同條例第八條則增列第六項，規定「轉讓毒品達一定數量者，加重其刑至二分
    之一，其標準由行政院定之」，行政院並於九十三年一月七日函頒「轉讓、持有
    毒品加重其刑之數量標準」，依該標準第二條第一項第一款規定，轉讓第一級毒
    品淨重達五公克以上者，或轉讓第二級毒品達十公克以上者，均加重其刑至二分
    之一，而此一加重規定所需計入之數量，應指已實際為交付行為，並已移轉毒品
    所有權者，查本案被告二人轉讓予證人戊○○、辛○○二人之海洛因數量，多係
    摻入香菸內之海洛因，數量甚微，被告二人及證人戊○○、辛○○二人對於實際
    轉讓海洛因之數量為何，亦無法具體指明，是以，本諸「罪唯有疑，利於被告」
    之法理，應認被告二人總計轉讓之海洛因數量未超過五公克，另被告二人轉讓予
    證人乙○○之安非他命數量計約三、四公克左右，未超過前揭行政院函頒之「十
    公克」標準，從而，比較新舊法自無有利不利之被告之問題，故亦應依刑法第二
    條第一項前段規定，就被告二人所為轉讓毒品部分之犯行，適用裁判時之新法，
    均合先敘明。
  (二)核被告甲○○所為，係犯修正後毒品危害防制條例第四條第一項之販賣第一級毒
    品海洛因罪、同條第二項之販賣第二級毒品安非他命罪、修正後毒品危害防制條
    例第八條第一項之轉讓第一級毒品海洛因罪及槍砲彈藥刀械管制條例第十條第四
    項之未經許可寄藏改造模型槍罪、同條例第十一條第四項之未經許可寄藏其他可
    發射金屬或子彈具有殺傷力之槍枝罪、同條例第十二條第四項之未經許可寄藏子
    彈罪。核被告丙○○所為，係犯修正後毒品危害防制條例第四條第一項之販賣第
    一級毒品海洛因罪、同條第二項之販賣第二級毒品安非他命罪、修正後毒品危害
    防制條例第八條第一項之轉讓第一級毒品海洛因罪及同條第二項之轉讓第二級毒
    品安非他命罪。
  (三)罪數關係：
  1.被告二人間，就前揭販賣海洛因、安非他命之犯行及轉讓海洛因、安非他命之犯
    行間，各具有犯意聯絡及行為分擔，應依刑法第二十八條規定論以共同正犯。
  2.被告二人於販賣海洛因及安非他命前、被告甲○○轉讓海洛因前、被告丙○○轉
    讓海洛因及安非他命前，共同持有海洛因及安非他命之低度行為，應各為販賣、
    轉讓之高度行為所吸收，及被告甲○○持有如附表三編號四所示槍枝及子彈之低
    度行為，應為寄藏之高度行為所吸收，均不另論罪。
  3.被告甲○○就前揭販賣海洛因、安非他命及轉讓海洛因之犯行，各時間緊接，方
    法相同，各係觸犯構成要件相同之罪名，顯各係基於概括犯意為之，應各依刑法
    第五十六條之規定從一重論以販賣海洛因罪、販賣安非他命罪、轉讓海洛因罪，
    除販賣海洛因罪之法定本刑為死刑、無期徒刑及販賣安非他命罪之法定本刑無期
    徒刑部分，依法不得加重外，就販賣安非他命罪（除法定本刑無期徒刑之部分外
    ）、轉讓海洛因罪部分，依法加重其刑。另被告丙○○就前揭販賣海洛因、安非
    他命及轉讓海洛因、安非他命之犯行，各時間緊接，方法相同，各係觸犯構成要
    件相同之罪名，顯各係基於概括犯意為之，應各依刑法第五十六條之規定從一重
    論以販賣海洛因罪、販賣安非他命罪、轉讓海洛因罪、轉讓安非他命罪，除販賣
    海洛因罪之法定本刑為死刑、無期徒刑及販賣安非他命罪之法定本刑無期徒刑部
    分，依法不得加重外，就販賣安非他命罪（除法定本刑無期徒刑之部分外）、轉
    讓海洛因罪及轉讓安非他命罪部分，依法加重其刑。
  4.被告甲○○以一行為寄藏如附表三編號五所示之槍枝及子彈，係一行為同時觸犯
    三罪名之想像競合犯，應依刑法第五十五條規定從一重之未經許可寄藏改造模型
    槍罪處斷。
  5.被告甲○○前曾因違反槍砲彈藥刀械管制條例案件，經本院於九十年九月六日以
    九十年度訴字第二四五號判決判處有期徒刑二月，於九十年十二月十四日確定，
    嗣於九十一年三月十五日易科罰金執行完畢等情，有臺灣桃園地方法院檢察署刑
    案資料查註紀錄表及臺灣高等法院被告全國前案紀錄表各乙紙在卷可稽，其於五
    年內再犯本件有期徒刑以上刑之罪，為累犯，除販賣海洛因罪之法定本刑為死刑
    、無期徒刑及販賣安非他命罪之法定本刑無期徒刑部分，依法不得加重外，就販
    賣安非他命罪（除法定本刑無期徒刑之部分外）、轉讓海洛因罪及未經許可寄藏
    改造模型槍罪部分，各應依刑法第四十七條規定遞加重其刑。
  6.綜此，被告甲○○所犯販賣海洛因罪、販賣安非他命罪、轉讓海洛因罪、未經許
    可寄藏改造模型槍罪等四罪間，及被告丙○○所犯販賣海洛因罪、販賣安非他命
    罪、轉讓海洛因罪及轉讓安非他命罪等四罪間，各屬犯罪各別，行為互殊，各應
    分論併罰。
  (四)爰審酌被告二人本身有施用毒品素行，復流毒他人，徵以販賣毒品海洛因及安非
    他命之罪行，乃文明國家認定之萬國公罪，各國莫不祭以重典，期杜絕不法於萬
    一，且因毒品所導致之禍害，不僅戕害國民健康至鉅，因而衍生之治安問題更層
    出不窮，對於人類社會貽患無窮，故就被告二人所涉販賣海洛因及安非他命之犯
    行，本應重懲，絕無寬貸之機，惟審酌被告二人為本案犯罪時，年僅二十餘歲，
    年紀尚輕，涉世未深，因本身染有施用毒品惡行，需錢花用，為獲取不法利益，
    甘淪為毒販，而販售海洛因、安非他命予證人乙○○、戊○○、庚○○、己○○○、辛○○、丁○○等人施用，助長毒品氾濫，惟查被告二人販出之海洛因及安
    非他命之數量、金額均不多，獲利應極為有限，其情節較之其他歹人動輒販賣數
    公斤海洛因磚或安非他命製劑之犯罪情形而言，尚非重大，衡諸罪刑相當原則及
    比例原則，本院認被告二人所犯販賣海洛因罪一罪，情輕法重，尚堪憫恕，雖科
    以法定最低度之刑，猶嫌過重，合各依刑法第五十九條之規定，酌量減輕其刑。
    併斟酌被告二人販賣及轉讓毒品之次數、數量及犯罪手段、被告甲○○前有違反
    槍砲彈藥刀械管制條例之前科、被告丙○○前無不良素行、被告二人之品行、智
    識程度、犯罪對國家社會所造成之戕害及被告二人犯罪後於本院審理中坦承全部
    犯行之態度等一切情狀，分別量處如主文第一項、第二項所示之刑，就被告甲○○所受宣告罰金刑部分，併予諭知易服勞役之折算標準，並分別定其應執行之刑
    ，就被告甲○○所受宣告應執行之罰金刑部分，併予諭知易服勞役之折算標準，
    以資懲儆。
三、沒收及不予沒收部分：
  (一)如附表三編號一所示之海洛因二十六包（驗餘淨重共五十四點四九公克）、編號
    二所示之海洛因殘渣袋七只內殘留之海洛因（量微無法秤重）及編號三所示之安
    非他命三十四包（毛重共二十六點一九二公克），均係本案查獲之毒品，屬違禁
    物，不問屬於被告所有與否，均應依毒品危害防制條例第十八條第一項前段規定
    ，併予宣告沒收銷燬之。
  (二)如附表三編號四所示之物，均係被告二人所有供本案販賣海洛因、安非他命所用
    之物；如附表三編號五所示之海洛因外包裝袋（除其內海洛因外）二十六只（包
    裝共重九點七四公克）、海洛因殘渣袋（除其內海洛因殘渣外）七只（包裝重量
    不詳）及安非他命外包裝袋（除其內安非他命外）三十四只（包裝重量不詳），
    均係用於包裹毒品，防其裸露、潮濕，便於攜帶販賣，業如前述，顯見前開物品
    ，均係供被告二人犯罪所用之物，應併依毒品危害防制條例第十九條第一項規定
    ，宣告沒收之。
  (三)被告二人販賣毒品所得共四萬一千元（其中販賣海洛因所得為二萬二仟元，販賣
    安非他命所得為一萬九千元），均應依毒品危害防制條例第十九條第一項規定，
    諭知沒收之，如全部或一部不能沒收時，以其財產抵償之。
  (四)如附表三編號六所示之槍枝、子彈，均屬違禁物，除業經內政部警政署刑事警察
    局鑑定人員試射擊發而滅罄之子彈外，均應依刑法第三十八條第一項第一款之規
    定宣告沒收。
  (五)如附表三編號四所示扣案行動電話二支內所含門號ＳＩＭ卡各一枚，分係被告甲○○、丙○○向電信公司承租使用之物，各該ＳＩＭ卡所有權仍屬各該電信公司
    所有，非被告二人所有之物，本院無從併予沒收，附此敘明。又卷附行政院衛生
    署管制藥品管理局管檢字第０九二００一０七一０號檢驗成績書所載「檢體編號
    ：九二安保五八五」之送驗檢體一包（含安非他命成分，實秤毛重零點三八五公
    克），固屬違禁物，惟遍閱全卷，查無前述「九二安保五八五」之扣押物品清單
    附卷，顯見前開毒品並非本案查獲之毒品，本院亦無從併予諭知沒收銷燬之，亦
    附此敘明。
四、至被告甲○○所涉共同連續轉讓第二級毒品之犯行，業據檢察官以「被告甲○○
    前於九十一年十二月十三日十九時許，在新竹縣新埔鎮新竹客運總站前，轉讓安
    非他命與徐嘉隆，所涉轉讓第二級毒品犯行，業經臺灣新竹地方法院於九十二年
    九月九日以九十二年度訴字第四一七號判決，判處有期徒刑一年確定，‧‧‧是
    被告甲○○此部分犯罪時間係在該案判決確定前，且與該案有連續犯之關係，屬
    裁判上一罪，自應為該確定判決效力所及，自不得再行追訴處罰，然此部分犯罪
    事實未據移送機關移送」之理由，不另為不起訴處分在案，本院就此部分，自無
    需加以審理，附此敘明。
據上論斷，應依刑事訴訟法第二百九十九條第一項前段，修正後毒品危害防制條例第
四條第一項、第二項、第八條第一項、第二項、第十八條第一項、第十九條第一項，
槍砲彈藥刀械管制條例第十條第四項、第十一條第四項、第十二條第四項，刑法第十
一條前段、第二條第一項前段、第二十八條、第五十六條、第五十五條、第四十七條
、第五十九條、第三十八條第一項第一款、第四十二條第二項，罰金罰鍰提高標準條
例第二條，現行法規所定貨幣單位折算新台幣條例第二條，判決如主文。
本案經檢察官魏雯祈到庭執行職務。
中　　　華　　　民　　　國　　九十三　　年　　　八　　　月　　二十六　　日
                              臺灣桃園地方法院刑事第一庭
                              審判長法  官  吳爭奇
                                    法  官  林婷立
                                    法  官  胡芷瑜
右正本證明與原本無異。
如不服本判決，應於判決送達後十日內向本院提出上訴狀（應附繕本），上訴於臺灣
高等法院。
                                    書記官  劉晨輝
中　　　華　　　民　　　國　　九十三　　年　　　八　　　月　　二十六　　日
附表一：被告二人共同販賣海洛因及安非他命之犯行明細
┌──┬────┬────────┬───────┬──────────────┬────┐
│編號│買受人  │時間（九十二年）│交付毒品地點  │販賣毒品名稱及數量          │販賣對價│
├──┼────┼────────┼───────┼──────────────┼────┤
│一  │戊○○  │七月二十五日下午│同右          │海洛因一千元（相當於零點五包│一千元  │
│    │        │某時            │              │海洛因的量，約零點四公克）  │        │
│    │        ├────────┼───────┼──────────────┼────┤
│    │        │七月二十七日下午│同右          │同右                        │同右    │
│    │        │某時            │              │                            │        │
├──┼────┼────────┼───────┼──────────────┼────┤
│二  │己○○○│七月十一日下午六│湖口鄉中勢村吳│海洛因二千元（相當於一包海洛│二千元  │
│    │        │時四十一分許    │厝七號之十五被│因的量，約零點九公克）      │        │
│    │        │                │告二人之租屋處│                            │        │
│    │        ├────────┼───────┼──────────────┼────┤
│    │        │七月十四日中午十│湖口鄉信勢國中│海洛因四千元（相當於二包海洛│四千元  │
│    │        │二時許          │前            │因的量，約一點八公克）      │        │
│    │        ├────────┼───────┼──────────────┼────┤
│    │        │七月十七日下午某│湖口鄉○○路某│海洛因二千元（相當於一包海洛│二千元  │
│    │        │時許            │網路咖啡店內  │因的量，約零點九公克）      │        │
│    │        │                │              │（與庚○○共同購買）        │        │
│    │        ├────────┼───────┼──────────────┼────┤
│    │        │七月二十一日上午│湖口鄉中勢村吳│海洛因二千元（相當於一包海洛│同右    │
│    │        │某時許          │厝七號之十五被│因的量，約零點九公克）      │        │
│    │        │                │告二人之租屋處│                            │        │
│    │        ├────────┼───────┼──────────────┼────┤
│    │        │七月二十四日下午│湖口鄉某不詳地│海洛因二千元（相當於一包海洛│同右    │
│    │        │某時許          │點            │因的量，約零點九公克）      │        │
│    │        ├────────┼───────┼──────────────┼────┤
│    │        │七月二十七日晚上│湖口鄉湖口火車│海洛因二千元（相當於一包海洛│同右    │
│    │        │某時許          │站附近        │因的量，約零點九公克）      │        │
│    │        ├────────┼───────┼──────────────┼────┤
│    │        │七月二十九日下午│湖口鄉中勢村吳│海洛因二千元（相當於一包海洛│同右    │
│    │        │五時許          │厝七號之十五被│因的量，約零點九公克）      │        │
│    │        │                │告二人之租屋處│                            │        │
│    │        ├────────┼───────┼──────────────┼────┤
│    │        │七月三十日下午某│同右          │海洛因二千元（相當於一包海洛│同右    │
│    │        │時許            │              │因的量，約零點九公克）      │        │
│    │        ├────────┼───────┼──────────────┼────┤
│    │        │七月三十一日下午│同右          │海洛因二千元（相當於一包海洛│同右    │
│    │        │某時許          │              │因的量，約零點九公克）      │        │
│    │        ├────────┼───────┼──────────────┼────┤
│    │        │八月一日下午某時│湖口鄉六家國中│海洛因二千元（相當於一包海洛│同右    │
│    │        │許              │前            │因的量，約零點九公克）      │        │
│    │        │                │              │（與庚○○共同購買）        │        │
├──┼────┼────────┼───────┼──────────────┼────┤
│三  │庚○○  │七月二日至八月中│湖口鄉中勢村吳│每次購買海洛因二千元（相當於│每次販賣│
│    │        │旬某日間，購買五│厝七號之十五被│一包海洛因的量，約零點九公克│對價為二│
│    │        │次              │告二人之租屋處│）                          │千元，共│
│    │        │                │外或湖口鄉中山│                            │一萬元  │
│    │        │                │路上之網路咖啡│                            │        │
│    │        │                │店等處        │                            │        │
├──┼────┼────────┼───────┼──────────────┼────┤
│四  │乙○○  │三月五日下午七時│湖口鄉中勢村吳│安非他命四千元（相當於四包安│四千元  │
│    │        │許，販賣一次    │厝七號之十五被│非他命的量，約三點七五公克）│        │
│    │        │                │告二人之租屋處│                            │        │
│    │        ├────────┼───────┼──────────────┼────┤
│    │        │七、八月間，先後│同右          │安非他命三千元（相當於三包安│三千元  │
│    │        │販賣三次        │              │非他命的量，約二點八公克）  │        │
│    │        │                │              ├──────────────┼────┤
│    │        │                │              │安非他命四千元（相當於四包安│四千元  │
│    │        │                │              │非他命的量，約三點七五公克）│        │
│    │        │                │              ├──────────────┼────┤
│    │        │                │              │安非他命六千元（相當於六包安│六千元  │
│    │        │                │              │非他命的量，約五點六公克）  │        │
├──┼────┼────────┼───────┼──────────────┼────┤
│五  │丁○○  │七月十三日下午某│桃園縣楊梅鎮某│安非他命一千元（相當於零點五│一千元  │
│    │        │時許            │處之水芙蓉餐廳│包安非他命的量，約零點九公克│        │
│    │        │                │附近          │）                          │        │
│    │        ├────────┼───────┼──────────────┼────┤
│    │        │七月二十三日下午│竹北市某處之江│同右                        │同右    │
│    │        │某時許          │南飲食店附近  │                            │        │
└──┴────┴────────┴───────┴──────────────┴────┘
附表二：被告二人共同轉讓海洛因及安非他命之犯罪明細（被告甲○○所涉轉讓安非
他命之部分，未經起訴，本院不予審理，業如前述）
┌──┬─────┬───────┬───────┬──────────────┬────┐
│編號│受讓人    │時間（九十二年│轉讓毒品地點  │轉讓毒品名稱、數量          │備註    │
│    │          │）            │（新竹縣）    │                            │       │
├──┼─────┼───────┼───────┼──────────────┼────┤
│一  │辛○○    │五月底某日起至│湖口鄉某不詳地│轉讓摻有海洛因之香菸三、四根│由被告莊│
│    │          │七、八月間，轉│點            │（數量不詳）                │淑惠交付│
│    │          │讓二次        ├───────┼──────────────┼────┤
│    │          │              │新豐鄉某不詳地│同右                        │由被告李│
│    │          │              │點            │                            │文唐交付│
├──┼─────┼───────┼───────┼──────────────┼────┤
│二  │戊○○    │九十二年七、八│湖口鄉中勢村吳│轉讓摻有海洛因之香菸一、二根│由被告莊│
│    │          │月間，轉讓二次│厝七號之十五被│（數量不詳）                │淑惠    │
│    │          │              │告二人之租屋處│                            │        │
├──┼─────┼───────┼───────┼──────────────┼────┤
│三  │乙○○    │六月二十七日至│湖口鄉中勢村吳│每次轉讓安非他命之數量為零點│與被告  │
│    │          │八月十日間，轉│厝七號之十五被│三、零點四公克或約一個米粒大│人一同  │
│    │          │讓十次        │告二人之租屋處│小之量（俗稱「一泡」）不等，│用      │
│    │          │              │              │合計約三至四公克左右        │        │
└──┴─────┴───────┴───────┴──────────────┴────┘
附表三、扣案物及沒收明細
┌──┬─────────────────────┬────────────────────┐
│編號│扣案物名稱及數量                          │扣押物品清單字號（備註）                │
├──┼─────────────────────┼────────────────────┤
│一  │(一)海洛因十六包（驗餘淨重共五十一點四公克）│九十二年度保管字三四０九號編號一至七    │
│    ├─────────────────────┼────────────────────┤
│    │(二)海洛因九包（驗餘淨重共八公克）          │九十二年度保管字第四三五三號編號一、九  │
│    ├─────────────────────┼────────────────────┤
│    │(三)海洛因一包（驗餘淨重零點零九公克）      │九十二年度保管字第三四０七號            │
├──┼─────────────────────┼────────────────────┤
│二  │海洛因殘渣袋七只（量微，無法秤重）        │九十二年度保管字第四三五三號編號三      │
├──┼─────────────────────┼────────────────────┤
│三  │(一)安非他命四大包（混同送驗結果，其內共有十│九十二年度安保管字第四二一號            │
│    │  六小包，實秤毛重共十一點二四一公克）    │                                        │
│    ├─────────────────────┼────────────────────┤
│    │(二)安非他命二包（實秤毛重零點六六六公克）  │九十二年度安保管字第四二０號編號二、三  │
│    ├─────────────────────┼────────────────────┤
│    │(三)安非他命十六包（實秤毛重十四點二八五公克│九十二年度安保管字第五四０號及第五四一號│
│    │  ）                                      │                                        │
├──┼─────────────────────┼────────────────────┤
│四  │杵臼一個、研磨機一台、分裝袋共二百零九只、│九十二年度保管字第三四０九號編號十一至十│
│    │電子磅秤共二台、藥鏟一支、提撥器一支、葡萄│五號、九十二年度保管字第四三五三號編號四│
│    │糖二包、行動電話二支（除ＳＩＭ卡）        │至八、十一、十二號                      │
├──┼─────────────────────┼────────────────────┤
│五  │(一)附表三編號一所示之海洛因外包裝袋（除其內│九十二年度保管字三四０九號編號一至七號、│
│    │  海洛因外）二十六只（包裝共重九點七四公克│九十二年度保管字第四三五三號編號一、九號│
│    │  ）、編號二所示之海洛因殘渣袋（除其內海洛│、九十二年度保管字第三四０七號、九十二年│
│    │  因殘渣外）七只（包裝重量不詳）          │度保管字第四三五三號編號三              │
│    ├─────────────────────┼────────────────────┤
│    │(二)編號三所示之安非他命外包裝袋（除其內安非│九十二年度安保管字第四二一號、九十二年度│
│    │  他命外）三十四只（包裝重量不詳）        │安保管字第四二０號編號二、三、九十二年度│
│    │                                          │安保管字第五四０號及第五四一號          │
├──┼─────────────────────┼────────────────────┤
│六  │改造ＢＥＲＥＴＴＡ玩具手槍、改造ＰＰＫ模型│九十二年度槍保管字第一０五號            │
│    │槍一支及改造轉輪手槍各一支                │                                        │
│    ├─────────────────────┼────────────────────┤
│    │改造直徑八點八厘米之土造子彈十七顆        │九十二年度彈保管字第九九號（原扣得二十三│
│    │                                          │顆，其中六顆 業經試射滅罄）             │
│    ├─────────────────────┼────────────────────┤
│    │改造直徑六點九厘米之土造子彈二顆          │九十二年度彈保管字第九九號（原扣得三顆，│
│    │                                          │其中一顆業經試射滅罄）                  │
└──┴─────────────────────┴────────────────────┘
附錄本案論罪科刑法條全文：
毒品危害防制條例第四條
製造、運輸、販賣第一級毒品者，處死刑或無期徒刑；處無期徒刑者，得併科新臺幣
一千萬元以下罰金。
製迼、運輸、販賣第二級毒品者，處無期徒刑或七年以上有期徒刑，得併科新台幣七
百萬元以下罰金。
製造、運輸、販賣第三級毒品者，處五年以上有期徒刑，得併科新臺幣五百萬元以上
罰金。
製迼、運輸、販賣專供製迼或施用毒品之器具者，處一年以上七年以下有期徒刑，得
併科新臺幣一百萬元以下罰金。
前四項之未遂犯罰之。
毒品危害防制條例第八條
轉讓第一級毒品者，處一年以上七年以下有期徒刑，得併科新臺幣一百萬元以下罰金
。
轉讓第二級毒品者，處六月以上五年以下有期徒刑，得併科新臺幣七十萬元以下罰金
。
轉讓第三級毒品者，處三年以下有期徒刑，得併科新臺幣三十萬元以下罰金。
轉讓第四級毒品者，處一年以下有期徒刑，得併科新臺幣十萬元以下罰金。
前四項之未遂犯罰之。
轉讓毒品達一定數量者，加重其刑至二分之一，其標準由行政院定之。
槍砲彈藥刀械管制條例第十條
未經許可製造、販賣或運輸具有殺傷力之改造模型槍者，處無期徒刑或五年以上有期
徒刑，併科新臺幣一千萬元以下罰金。
未經許可，轉讓、出租或出借前項之改造模型槍者，處五年以上有期徒刑，併科新臺
幣一千萬元以下罰金。
意圖供自己或他人犯罪之用，而犯前二項之罪者，處無期徒刑或七年以上有期徒刑，
併科新臺幣一千萬元以下罰金。
未經許可，持有、寄藏或意圖販賣而陳列第一項之改造模型槍者，處三年以上十年以
下有期徒刑，併科新臺幣七百萬元以下罰金。
第一項至第三項之未遂犯罰之。
